臺灣高等法院民事裁定
109年度勞聲字第144號
聲  請  人  姜榮昇  

上列聲請人因與相對人良福保全股份有限公司間確認僱傭關係等
事件，對於中華民國109年7月13日臺灣臺北地方法院109年度重
勞訴字第10號裁定提起抗告(本院109年度勞抗字第77號)，並聲
請訴訟救助，本院裁定如下：
    主     文
聲請駁回。
聲請訴訟費用由聲請人負擔。
    理     由
一、按當事人因無資力支出訴訟費用而聲請訴訟救助者，關於無
    資力支出訴訟費用之事由，應提出可使法院信其主張為真實
    並能即時調查之證據，以釋明之，此觀民事訴訟法第109條
    第2項、第284條之規定自明。又所謂無資力支出訴訟費用，
    係指窘於生活，且缺乏經濟信用，並無籌措款項以支出訴訟
    費用之信用技能者而言（最高法院43年台抗字第152號判例
    意旨參照）。又法院調查聲請人是否無資力支出訴訟費用，
    專就聲請人提出之證據為之，如聲請人未提出證據，或依其
    提出之證據，未能信其無資力支出訴訟費用之主張為真實，
    即應將其聲請駁回，並無派員調查之必要（最高法院108年
    度台抗字第433號裁定意旨參照）。
二、查兩造間確認僱傭關係等事件，聲請人不服原法院109年度
    重勞訴字第10號裁定，提起抗告，並聲請訴訟救助。聲請人
    雖主張伊自民國100年1月28日退保勞工保險後，即無業無收
    入迄今已8年，目前生活困難等情，並提出107年度綜合所得
    稅各類所得資料清單、勞工保險被保險人投保資料表、全國
    財產稅總歸戶財產查詢清單及原法院108年度救字第302號裁
    定(見本院卷第13至21頁)為證。惟觀諸前揭所得資料清單、
    財產查詢清單、投保資料，聲請人於107年仍有薪資所得新
    臺幣（下同）2萬9330元，並曾領取勞保老年1次給付，難謂
    已釋明其確係窘於生活，且已缺乏籌措抗告裁判費1000元之
    信用或技能，致無力支付本件應納之抗告費，其亦未釋明有
    勞動事件法第14條第1項規定符合社會救助法規定之低收入
    戶、中低收入戶，或特殊境遇家庭扶助條例第4條第1項之特
    殊境遇家庭。另原法院108年度救字第302號裁定固准許聲請
    人另案之訴訟救助聲請，惟無拘束本院之效力，且該裁定係
    針對訴訟事件之訴訟費用而為，本件屬抗告裁判費，亦無從
    比附援引。揆諸首揭說明，其所為訴訟救助之聲請，無從准
    許，應予駁回。
三、爰裁定如主文所示。
中　　華　　民　　國　　109 　年　　8 　　月　　10　　日
                    勞動法庭
                        審判長法  官  周舒雁
　　　　　　　　　　　　　　　法  官  沈佳宜
　　　　　　　　　　　　　　　法  官  周群翔
正本係照原本作成。
如不服本裁定，應於收受送達後10日內向本院提出抗告狀，並應
繳納抗告費新臺幣１千元。
中　　華　　民　　國　　109 　年　　8 　　月　　10　　日

　　　　　　　　　　　　　    書記官  秦千瑜